482Edepot - Archives communales déposées de Scey-sur-Saône-et-Saint-Albin
Archives Départementales de la Haute-Saône
- ARCHIVES ANCIENNES
  - CULTE
    - Registre paroissial de Saint-Albin et Ovanches et, à partir de 1692, Chassey: baptêmes (1645-1656; 1656-1684; feuillets blancs; note du maire de Scey, Mouthon, certifiant que le présent registre lui a été remis par Joseph Rance, fils de l’ancien maire de Saint-albin, le 30 juillet 1816; juillet 1692-mars 1694); sépultures (juin 1692-1695); un baptême de 1695; mariages et sépultures (juillet 1695-janvier 1724); baptêmes, mariages et sépultures (1786-1792); attestation de la remise du registre au maire de Saint-Albin le 1er janvier 1793. Sépulture dans la chapelle Saint-Théobald de l’église de Saint-Albin du curé de Chassey, Théobald Valiton, décédé le 2 mai 1704; sépulture dans l’église de Saint-Albin du curé du lieu Jean Gallemiche, décédé le 23 novembre 1705. Lacune de novembre 1684 à juillet 1692 pour les baptêmes et de janvier 1724 à janvier 1786 pour les baptêmes, mariages et sépultures; cette seconde lacune est comblée par les registres paroissiaux déposés aux Archives départementales par le greffe du tribunal de Vesoul, à partir de 1737 et par le registre suivant. 1 registre composite relié carton, dos cuir., 1645-1816; 482 Edepot 31; GG19
    - Registre paroissial de Saint-Albin, Ovanches et Chassey: baptêmes (août 1706- avril 1707; juillet 1692-juillet 1739; deux sépultures dont celle du curé Pierre-Bénédict Vetel, le 7 juillet 1739; août 1739-avril 1776; mariage; une sépulture; mai 1776-août 1781); baptêmes, mariages, sépultures (août 1781 septembre 1782; juin-juillet 1782; octobre 1782-janvier 1786); mariage et sépultures (juin 1692-juillet 1781). Paraphe du juge de la baronnie Rupt, François Dubois (1739). Plusieurs notes de la mains du curé Fournier: rappel des statuts accordés par l’archevêque Antoine-Pierre II de Grammont en l’église de Saint-Albin, lors de son séjour à Rupt en 1737, par les quels il établit à Saint-Albin, un four où les habitants pourront cuire le pain pour servir à l’église, il interdit les messes les dimanches et les jours fériés dans la chapelle « rurale » d’Ovanches, ou dans toutes autres, ainsi que tous les services du cultes sur l’autel étant près de la chapelle de Chassey-les-Scey; l’autorisation de servir deux messes chaque dimanche dans la chapelle d’Ovanches fut accordée par l’archevêque de Grammont en 1740, et confirmée par l’évêque suffragant F. Hugon et par le vicaire général Camus; une pierre de marbre fut placée par ordre sur l’autel de la chapelle de Chassey (feuillet 69). Une peste bovine venue d’Alsace sévit dans la région de Vesoul en 1743-1744 (même feuillet). Les deux cloches de l’église de Saint-Albin et la cloche de l’église d’Ovanches furent bénies par le curé Fournier le 4 mai 1757 (feuillet 92); une mission fut prêchée à Scey-sur-Saône, par un missionnaire de Beaupré (décembre 1757-janvier 1758, feuillet 93); vols d’un calice et d’objets sacrés dans la sacristie (avril 1759); chute du clocher (mai 1759, feuillet 95); réception du nouveau calice venu de Besançon (février 1760, feuillet 96 verso); après avoir consacré les églises de Charentenay, Vy-les-Rupt et Confracourt, l’évêque de Rhosy, suffragant de l’Archevêque de Besançon, administre la confirmation aux paroissiens de Saint-Albin et du voisinage, le 25 septembre 1761, consacre l’église de Rupt le 26, celle de Scey, où il administre aussi la confirmation le 27, consacre celle de Traves le 28, et de là, se rend à Noidans-le-Ferroux pour y consacrer l’église et y administrer la confirmation (feuillet 100); découverte en 1747 de reliques dans les deux petits autels collatéraux de la nerf de Saint-Albin, autels qui avaient été consacrés par Mgr. Guérin, évêque suffragant de Besançon; les reliques sont remise en places: celles de Saint-Hubert à droite, celles de Sainte-Agathe à gauche; visite de ces reliques le 27 juillet 1762 (feuillet 102); offices particuliers célébrés le 5 et le 19 août 1764 (feuillet 105); les pluies trop abondantes des années 1766-1770 ont amené une grande misère (feuillet 114 verso); par mandement du cardinal de Choiseul, archevêque de Besançon, diminution des jours de jeûne, et permission aux travailleurs de manquer la messe en certains cas (feuille 115); prise de possession solennelle et juridique de la cure de Saint-Albin par le prêtre Bourdon, en présence de Jean-Baptiste Thomassin, précédent curé, le 22 août 1784 (feuillet 139). Une étoile très brillante est observée dans le ciel depuis la fin de 1743 jusqu’à la fin de février 1744 (feuillet 193 verso). 1 gros registre composite couvert cuir, 1 pièce., 1692-1786; 482 Edepot 32; GG20
    - Registre paroissial de Saint-Albin et Ovanches: mariages et sépultures (février-août 1784). 1 cahier sans couverture., 482 Edepot 33; GG21
    - Registre d’état-civil de Saint-Albin: baptêmes, mariages, sépultures (1793-an XII, en ordre alterné; an XIII-1806, en mélange); 1 extrait des registres d’état-civil de Scey-sur-Saône le 10 pluviose an VII. 1 registre composite relié carton, dos cuir., 1793-1806; 482 Edepot 34; GG22
    - Registre paroissial de la Neuvelle-les-Scey: baptêmes (1635-avril 1637; une inscription du curé qui informe qu’en raison des calamités, il n’y eut plus de baptêmes jusqu’en 1646; un acte de 1639; février 1646-1657; une note du curé informant qu’il n’y eut pas de baptême de 1658 à 1661; avril 1663-septembre 1664; une note du frère Millot; février 1665-mars 1686). Le cahier est paraphé plusieurs fois par François Soyère, doyen rural de Traves et curé de Scey. 1 cahier relié carton, dos toile., 1635-1686; 482 Edepot 35; GG23
    - Registre paroissial de Ferrières-les-Scey (extraits des registres de Scey-sur-Saône); baptêmes (1635-mars 1636; une mention marginale informant qu’en raison des calamités il n’y eut plus de baptêmes jusqu’en 1644; 1645-1657; inscription du curé Soyère qui atteste avoir fait l’extrait du présent registre en 1667. 1 cahier relié carton, dos toile., 1635-1667; 482 Edepot 36; GG24
    - Affaires religieuses: pièces à l’appui des comptes du curé Henriot (1758-1773), parmi lesquelles, quittances de Jean Duguet, pour ferrements (1751-1765), Jean Jacquot, maître menuisier (1758-1759); Berthier de Besançon pour une lampe et un encensoir (1758); « veuves Maldines » doreuse à Besançon (1759); Etienne Hory, couvreur (1759); Louis Julien serrurier pour appuis de communion (1761); Jean-Baptiste Guillon, maçon (1761); Bernard, verrier ou vitrier (1763-1771); Bouveret, pour ferrements (1763); Claude Petit, maître serrurier pour porte de fer et croix du dôme (1764); « Jono Batista Morindano » verrier ou vitrier (1764); G. Monnot, menuisier (1767); Charmet, orfèvre pour une boîte aux saintes huiles et une pyxide en argent (1766); Jean-François Marchand et Cie, Lyon pour une chasuble (1767), Joseph Vicari, verrier ou vitrier (1770); Lepagnes ainé de Besançon pour livres de chants, graduel, antiphonaire, missel (1770); Cressand-Marca pour peinture en simili-marbre dans la chapelle du Rosaire et diverses réparations dans la chapelle Saint-Claude (1771). « Loreso Donati » pour peinture et bronzage des statues de Saint-Martin et Saint-Loup (1173); compte des fabriciens de l’église (1788). Copie du dénombrement des biens de la cure de Scey-sur-Saône (1648-1723). 1 liasse, 28 pièces et cahiers papier., 1648-1788; 482 Edepot 37; GG25
  - DOCUMENTS DIVERS
    - Mémoire de Roussel (13) adressé au roi de France au sujet de la nécessité des arpentements, principalement en raison des destructions et du dépeuplement de la guerre de 10 ans (dont l’auteur attribue la plus grande part aux troupes alliées espagnoles et allemandes), à la suite desquels la province retournera en friche et en bois, et ne « commença à se rétablir » qu’en 1660; les arpentements demandés par les seigneurs pour recouvrer les terres usurpées, échutes et autres, sont profitables à tous, car ils évitent de nombreux et coûteux procès. Ils sont exécutés par des officiers subalternes très peu payés, et les frais de ceux-ci, sont supportés par ceux qui ont demandé les arpentements. 1 cahier papier., XVIII° siècle; 482 Edepot 38; II1
- ARCHIVES MODERNES
  - ADMINISTRATION GENERALE DE LA COMMUNE
    - Registre de délibérations du conseil municipal de Scey (14). 1 registre en mauvais état., 1790-1796; 482 Edepot 39; D1
    - Registre de délibérations du conseil municipal de Saint-Albin. 1 cahier., 1800-1807; 482 Edepot 40; D2
    - Registre de délibérations du conseil municipal de Scey-sur-Saône. 1 registre cartonné., 1800-1807; 482 Edepot 41; D3
    - Registre de délibérations du conseil municipal de Scey-sur-Saône. 1 registre relié parchemin., 1808-1813; 482 Edepot 42; D4
    - Registre de délibérations du conseil municipal de Scey-sur-Saône. 1 registre cartonné., 1814-1834; 482 Edepot 43; D5
    - Registre de délibérations du conseil municipal de Scey-sur-Saône. 1 registre relié parchemin., 1834-1838; 482 Edepot 44; D6
    - Registre de délibérations du conseil municipal Scey-sur-Saône. 1 registre cartonné en mauvais état., 1838-1853; 482 Edepot 45; D7
    - Registre de délibérations du conseil municipal Scey-sur-Saône. 1 registre cartonné., 1853-1867; 482 Edepot 46; D8
    - Registre de délibérations du conseil municipal de Scey-sur-Saône. 1 registre cartonné., 1867-1886; 482 Edepot 47; D9
    - Registre des arrêtés du maire de Scey-sur-Saône. 1 registre., 1800-1805; 482 Edepot 48; D10
    - Registre des arrêtés du maire de Scey-sur-Saône. 1 registre cartonné., 1805-1814; 482 Edepot 49; D11
    - Registre des arrêtés du maire de Scey-sur-Saône. 1 registre relié parchemin., 1814-1835; 482 Edepot 50; D12
    - Registre des arrêtés du maire de Scey-sur-Saône. 1 registre relié parchemin., 1834-1854; 482 Edepot 51; D13
    - Actes de l’administration municipale: répertoires des actes soumis à l’enregistrement. 4 répertoires., 1847; 482 Edepot 52; D14
    - Administration de la commune: réunion de la commune de Saint-Albin à la commune de Scey-sur-Saône (1807); inventaires des archives de Scey (1811; 1816; 1892; s.d.); pièces annexes. 1 liasse, 7 pièces et cahiers papier., 1795-1929; 482 Edepot 53; D15
  - POPULATION, ECONOMIE SOCIALE, STATISTIQUE
    - Population: dénombrement de la population de Scey-sur-Saône et de Saint-Albin (1814-1872; 1936); tableau de la population de Scey-sur-Saône et de Saint-Albin (1815). 18 pièces papier., 1814-1936; 482 Edepot 54; F1
    - Agriculture: sel (1792-an III) la communauté manque de sel en raison de l’augmentation des ouvriers des forges et fourneaux; vignobles, déclarations des surfaces plantées (1808); réquisition de céréales pour les ouvriers de cette usine, elle-même réquisitionnée au service de l’armé (an III); école d’agriculture d’Alfert (an X); tableau des bêtes à cornes (1813); pomme de terre, moyens de conservation (1816), etc. 66 pièces papier., 1792-1816; 482 Edepot 55; F2
  - CONTRIBUTIONS, ADMINISTRATIONS FINANCIERES
    - Impôts directs: états de section de la commune de Scey-sur-Saône. 4 registres., 1791; 482 Edepot 56; G1
    - Impôts directs: états de section de la commune de Scey-sur-Saône. 2 cahiers., 1791; 482 Edepot 57; G2
    - Impôts directs: états de section de la commune de Scey-sur-Saône; sections E et F. 3 cahiers., 1791-1797; 482 Edepot 58; G3
    - Impôts directs: états de section abrégés (s.d.); états de section de la commune de Saint-Albin; section de A à D. 2 cahiers, 11 pièces., 1791; 482 Edepot 59; G4
    - Impôts directs: livre des mutations de la commune de Scey-sur-Saône. 1 registre cartonné., 1818; 482 Edepot 60; G5
    - Impôts directs: livre des mutations de Scey-sur-Saône. 1 registre cartonné, 1818; 482 Edepot 61; G6
    - Impôts directs: livre des mutations de Saint-Albin. 1 registre cartonné., 1818-1824; 482 Edepot 62; G7
    - Impôts directs: matrice de contributions (1791-an V); correspondance, rôle des redevables pour les vins (1807); ouverture à Gray le 1er mai 1808 d’un bureau pour la perception des droits de navigation, etc. 19 pièces., 1791-1797; 482 Edepot 63; G8
  - AFFAIRES MILITAIRES
    - Recrutement: tableau de recensement de la commune de Scey-sur-Saône et de Saint-Albin (1808-1809; 1812-1814; 1816-1870). 57 pièces papier., 482 Edepot 64; H1
    - Administration militaire: registre des réquisitions de l’armée (an VI-an VIII); une partie du registre est consacrée à l’enregistrement des patentes de la commune (an VII-an XI); liste des dons adressés à la commune pour les incendies de Beloncourt (an XI); tableau de la population (an XII-1810) cahier des réquisitions de l’armée (an II-an III); l’autre partie du registre est ouvert pour le visa des coupons de l’emprunt forcé (an VI); dénombrement des habitants de la commune de Scey (an XIII); contribution foncière de Scey (an IX); registre d’écrou servant à l’inscription des militaires et marins déposés dans le dépôt de sureté de Scey-sur-Saône (1863-1867). 3 registres., 1794-1867; 482 Edepot 65; H2
    - Garde nationale: tableau des ouvriers de la forges, faisant partie de la garde nationale; volontaires (1792-an III); réquisition d’ouvriers spécialisés pour la construction de bateaux de guerre (an II-an III). Réquisition (an II-an III et 1815, en particulier pour l’hôpital militaire provisoire de Scey, an II); logement d’officiers de santé (an II); troupes (1815); salpêtre (an III-1818); contrôles de la garde nationale de Scey-sur-Saône (1850); etc. Sapeurs-pompiers: versement d’une indemnité d’encouragement aux sapeurs-pompiers de Scey (1836). 109 pièces papier dont 13 imprimés, 1 cachet., 1790-1850; 482 Edepot 66; H3
  - POLICE, HYGIENE PUBLIQUE, JUSTICE
    - Police locale: délivrance d’un certificat de civisme à Anne Claude Macon (d’Esboz); ancienne religieuse, qui n’a pas quitté la république depuis 1792 (an II); arrêté de police concernant le parcours du bétail (an XIII); vols au château de Bauffremont où travaillent de nombreux ouvriers et où sont logés les officiers de santé (an II); correspondance avec le préfet (1814 et 1815, 2 pièces); inhumation et ré-inhumation de cadavres de l’ancien au nouveau cimetière de Scey (1859). Police urbaine: pièces relatives à l’interdiction de déposer du fumier sur les places du champ de foire, des forges et de l’avenue de Chargey (1854); procès-verbal de délit (1878). Police générale: pièces relatives à l’autorisation pour les étrangers de s’établir en France (1831-1833). Justice: tribunal de justice de paix du canton de Scey; affaires diverses, parmi lesquelles, procédure entre la commune et Etienne Guillou, amodiateur des droits de « conduit », appartenant à la commune, qui consistent en redevances perçues sur les voitures qui enlèvent toutes chaux, pierres et laves extraites du territoire des 25 communes du canton, ce droit ayant été supprimé en 1789 comme féodal (an VII-an VIII).Tribunaux de Vesoul: causes diverses, en particulier: inscription sur leur demande des censitaires de la « Grange de Provins » (Provins, ferme, commune de Scey); jusqu’alors inscrits à la Neuvelle, sur les rôles d’imposition de Scey (arrêté du directoire de la Haute-Saône du 23 avril 1792); contestation par devant Drouhot, commissaire de ce directoire, au sujet des réquisitions en grains: Monnot, aubergiste est déchargé de ces réquisitions en raison du nombre d’officiers de santé en pension chez lui (an II-an III); autre causes relatives aux réquisitions, etc. (1790-1829). Tribunal criminel de la Haute-Saône (Vesoul): vols sur les grands chemins sur le territoire de Scey: 2 condamnations aux fers; présomptions de vols à Scey, acquittements. Répression: registre d’écrou des passagers pour le dépôt de sureté de Scey (1863-1871). Hygiène et salubrité: registre des procès verbaux de la commission d’hygiène et de salubrité (1851); notice sur la vaccine et la petite vérole (s.d.); instructions à prendre contre le choléra (1884); statistique des décès dû au choléra (1855-1856); rapport sur l’épidémie du choléra (1854); paiement des honoraires du médecin pendant le choléra (1855). 134 pièces papier., 1790-1884; 482 Edepot 67; I1
  - ELECTIONS ET PERSONNEL
    - Elections: listes des électeurs (1859-1870); vote du plébiscite (1870); élection de députés (1863-1869); élection de conseillers généraux et de conseillers d’arrondissement (1864-1870); élection des membres du conseil municipal de Scey-sur-Saône (1860-1870); nomination de maire et adjoint (1865); incapacité électorale (1862). Personnel communal: liste des commissaires répartiteurs (1862); création d’un emploi de garde champêtre à Saint-Albin (1817); révocation du garde forestier (1834); sanctions contre le garde forestier de Scey qui a commis un délit (1836-1837); démissions (an II-1816); réception à Vesoul du comte d’Artois et du duc de Berry; copie de l’une des inscriptions, versifiée, de l’un des arcs de triomphe (1815); « réflexions sur l’état actuel de la France » imprimé anonyme (décembre 1815), etc. 89 pièces papier dont imprimés., 1794-1870; 482 Edepot 68; K1
  - FINANCES DE LA COMMUNE
    - Comptabilité: comptes que rend le receveur de la commune (an I-1815); pièces à l’appui des comptes (1793-an IV); Crestin (15), homme de loi à Gray, est choisi comme arbitre dans le procès de Scey contre Monsieur de Bauffremont, le 4 juillet 1793, Michel de Vesoul, fait un cachet pour la mairie (1793); Mequillet (16) achète 11 livres de fer de fonderie (1793); vérifications des comptes des maires ou procureurs de la commune (1791-an VI). Revenus et charges de la commune: concession d’eau (1865-1886), conservation des hypothèques (1810). 140 pièces papier., 1792-1886; 482 Edepot 69; L1
  - EDIFICES COMMUNAUX, MONUMENTS ET ETABLISSEMENTS PUBLICS
    - Edifices publics: acquisition de l’horloge placée à la tour du clocher (1864-1870); réparation de l’horloge du clocher par François Joseph Froideveaux, horloger aveugle de Maiche (Doubs; an III); construction d’une maison commune (1831-1869); réparations à la maison commune de Scey-sur-Saône (1806-1850); construction et ameublement d’une maison d’école des filles (1830-1837); réparations à la maison de l’instituteur (an XI); construction des halles à Scey (1834-1836); amodiation des halles (1836); lettre du sieur Calley au maire de Scey concernant la pose d’une clôture et d’une grille sur son terrain (1866). Cultes: refontes des cloches de Scey-sur-Saône (1806-1858); réparations à l’église, au presbytère et au nouveau cimetière, dont le financement sera en partie assuré par la vente de l’église et au beffroi (1811-1874); réparations des chapelles (1872); réparations au presbytère (1819-1873); réparations au bâtiment annexe au presbytère de Scey (1896); mise à la disposition du curé du presbytère de Scey (1806); état des communes pourvues de presbytère (1806); remplacement du four à la cure de Scey-sur-Saône (1819-1820); établissement d’un nouveau cimetière de Scey (an XIII-1860); réparations du cimetière de Scey (1832-1852); concessions de terrains au cimetière (1845-1874); résiliation de bail (an VII). La copie de la vente de l’église de Saint-Albin à Jean-Baptiste Bruand, du 31 juillet 1817, signalé dans les anciens inventaires, n’a pas été vue en 1976. 405 pièces papier dont 8 plans., 1795-1896; 482 Edepot 70; M1
  - BIENS COMMUNAUX, TERRES, BOIS, EAUX
    - Biens communaux: vente de deux parcelles de vignes situées sue le territoire de Scey-sur-Saône et appartenant aux communes de Scey, Ferrières-les-Scey, Chassey-les-Scey et Neuvelle-les-Scey (1854-1859); vente d’un terrain au sieur Fontaine (1857-1858); échange entre la commune de Saint-Albin et un particulier d’une maison contre une construction (1817-1819). Achat de terrains par les communes de Scey, Chassey, Ferrière-les-Scey, et la Neuvelle-les-Scey (1857); amodiation de terrain appartenant aux communes de Scey et Saint-Albin (an III-1836); plan géométrique du terrain appelé « la côte de Saint-Albin » appartenant aux habitants de cette commune (1811); plan géométrique du patis « Champ du Bois » de la commune de Scey-sur-Saône (1852) (16); procès entre les commune de Saint-Albin et Avanches relatif à la possession du terrain dit « la Côte » (1823). Procès entre la commune et les sieurs Chandey et Brigand relatif au bornage de leurs terrains (1870); délimitation de deux terrains de Scey-sur-Saône (1846); anticipation de terrains par des particuliers (1837); amodiation de deux fours communaux (l’obligation d’y cuire a été rétablie; an XI-1812). Bois: différend entre les communes de Rupt et de Saint-Albin relatif à la délimitation de leur bois (1828-1832); délimitation partielle des bois communaux de Scey et des propriétés du Duc de Bauffremont (1859-1860); reconnaissance des limites des bois communaux et de l’étang du sieur Barberot (1822); aménagement des bois de la commune de Saint-Albin (1821-1824); ancien plan des bois de Scey-sur-Saône (1846)13; plan général des bois de la commune de Saint-Albin (1826)13; repeuplement du bois de Saint-Albin (1829-1833); pièces relatives à la vente du quart en réserve de Saint-Albin (1818-1819). Pièces relatives à la réserve de bois de Scey (1836); vente d’arbres (1812); abattage d’arbres (1873-1880); tonte et élagage d’arbres dans la commune (1834). Eaux: conflit entre la commune et le sieur Grenaud relatif à la possession d’une source (1849-1850); réparations, constructions et plans des fontaines et lavoirs de Scey-sur-Saône et Saint-Albin (1835-1898)13; projet de construction d’une conduite d’eau entre la borne fontaine et la maison commune (1892); pièces relatives à l’installation de la conduite d’eaux à Scey-sur-Saône (1813-1884); établissement d’un mécanisme de pompe sur le puits communal de Scey (1862-1868); adjudication de la construction d’un pontceau et d’un lavoir à Saint-Albin (1822-1823). 256 pièces papier dont 20 plans., 1795-1898; 482 Edepot 71; N1
  - TRAVAUX PUBLICS, VOIRIES, MOYENS DE TRANSPORT, REGIME DES EAUX
    - Voirie urbaine: procès entre la commune et le sieur Monnot relatif à l’assainissement de la rue du Four (1865-1866) (17); construction d’un pontceau (1845); réparations aux ponts de la commune (1807-1812); alignement des rues de Scey-sur-Saône (1863-1865); construction de trottoirs, de rigoles pavées et d’aqueducs dans les rues de Scey (1866-1867); construction d’un aqueduc destiné à jeter les eaux du teinturier dans une rigole (1865). Petite voirie: tableaux généraux des chemins vicinaux existant sur le territoire de la commune (1870-1873); état de classement des chemins vicinaux (1867); subventions industrielles pour les chemins vicinaux (1857-1864); état des travaux qu’il sera nécessaire d’exécuter sur les chemins vicinaux de la commune (1844-1865); élargissement du chemin vicinal de grande communication n° 3 de Besançon à Neuchâteau (1876-1883); établissement du chemin de moyenne communication n° 30 de Port-sur-Saône à Fédry (1865-1866); réparation du chemin vicinal allant à Chargey (1835); confection et entretient du chemin de grande communication n° 26 (1850-1862); empierrement du chemin de défruitement des Rouchois (1934); pièces relatives à l’élargissement du chemin rural passant devant le cimetière de Scey (1873); prestation, ressources (1860-1866). Grande voirie: travaux d’entretient du troisième lot de la route nationale n° 19 de Paris à Bâle (1880-1883). Moyens de transport et travaux divers: pièces relatives aux lignes télégraphiques de la commune (1867-1868); autorisation pour le sieur Tisserand d’établir une chaudière et une machine à vapeur dans son atelier (1847). Régime des eaux: acquisition de terrains destinés à l’ouverture de canaux d’écoulement des eaux d’inondation (1882); construction d’un aqueduc pour conduire les eaux des rue dans la Saône (1872); travaux d’achèvement de la dérivation de Scey-sur-Saône (1878); curage de ruisseaux (1819-1858); curage de fossés (1856-1858). 208 pièces papier dont 16 plans., 482 Edepot 72; O1
  - CULTE